【裁判字號】    92,上易,1015
【裁判日期】    920723
【裁判案由】    毒品危害防制條例
【裁判全文】
臺灣高等法院臺中分院刑事判決                  九十二年度上易字第一一五號
    上  訴  人  臺灣苗栗地方法院檢察署檢察官
    被      告  乙○○
右上訴人因被告毒品危害防制條例案件，不服臺灣苗栗地方法院九十一年度易字第六
五八號中華民國九十二年四月二十八日第一審判決（起訴案號：臺灣苗栗地方法院檢
察署九十一年度毒偵字第九０九號），提起上訴，並移
方法院檢察署九十二年度毒偵字第四二二、四四五號），本院判決如左：
    主      文
原判決撤銷。
乙○○施用第貳級毒品，處有期徒刑玖月。
    事      實
一、乙○○前因施用毒品案件，經台灣苗栗地方法院裁定送觀察、勒戒後，認無繼續
    施用毒品之傾向，經台灣苗栗地方法院檢察署檢察官以九十年度毒偵字第五五一
    號為不起訴處分確定；復因施用毒品案件，經台灣苗栗地方法院裁定送觀察、勒
    戒後，認有繼續施用毒品之傾向，再經同地方法院裁定送強制戒治（後經裁定停
    止戒治交付管束，已期滿未經撤銷，並於九十一年九月十九日期滿），並由同檢
    察署檢察官以九十年度毒偵字第一四一０號聲請簡易判決處刑，嗣經台灣苗栗地
    方法院於民國（下同）九十一年一月廿四日判處有期徒刑四月確定。詎乙○○猶
    不知悔改，復基於概括之犯意：(1)、於九十一年七月十五日八時許，在其苗栗縣
    頭份鎮田寮里三鄰幸福新村三號住處施用第二級毒品安非他命。嗣於九十一年七
    月十五日十七時許，經警在苗栗縣頭份鎮○○路與信義路創世紀工地因另案為警
    查獲時採尿送驗後查獲。(2)、又自九十一年七月二十日起至九十二年二月二十八
    日二十時許，不定期，在其位於苗栗縣頭份鎮田寮里幸福新村三號之住處，施用
    第二級品安非他命。嗣於九十二年三月一日，乙○○因另案通緝為警緝獲，進入
    台灣台中監獄附設苗栗分監執行徒刑時，先後二次為警方及監所人員採集尿液，
    送驗後發現其尿液呈甲基安非他命陽性反應，而查獲上情。
二、案經苗栗縣警察局頭份分局移送臺灣苗栗地方法院檢察署檢察官偵查起訴，並移
    送本院併案審理。
    理      由
一、訊據被告對於右開事實欄(1)(2)施用安非他命之事實均坦承不諱，並有苗栗縣衛生
    局九十一年七月二十二日九十一年衛檢字第九一一二四六四號、九十二年三月十
    日苗衛檢字第九二０００三二六二號尿液檢驗成績書、法務部調查局九十二年五
    月十二日調科壹字第九二六二六０五四三０號檢驗通知書附卷足稽。又被告前因
    施用毒品案件，經不起訴處分確定、經裁定送強制戒治、經法院以簡易判決處刑
    四月確定等情，有處分書、台灣高等法院被告全國前案紀錄表及台灣苗栗地方法
    院檢察署刑案資料查註紀錄表等在卷足憑。本件事證明確，被告犯行堪予認定，
    應依法論科。
二、核被告文所為，係犯毒品危害防制條例第十條第二項之罪。被告施用前持有安非
    他命之低度行為應為施用安非他命之高度行為吸收，不另論罪。被告所為多次犯
    行，時間接近，手段相似，係基於概括之犯意反覆而為，且觸犯構成要件相同之
    罪名，為連續犯，應依刑法第五十六條論以一罪，並加重其刑。被告於事實欄(2)
    施用毒品犯行，未經起訴，但與起訴部分有續犯裁判上一罪關係，為起訴效力所
    及，復經檢察官移送併案審理，本院自得併予審究。原審以被告罪證明確，依法
    論罪科刑，固非無見，惟查：原審未及就與起訴部分有續犯裁判上一罪關係之事
    實欄(2)部分，被告亦施用第二級毒品犯行，併予審判，尚有未洽。檢察官上訴意
    旨亦指摘及此，原判決既有上述可議之處，自屬無可維持，應由本院撤銷改判。
    爰審酌被告犯罪之動機、目的、手段，犯罪時所受之刺激及其品性、生活狀況、
    智識程度、犯罪所生之損害，及犯罪後態度暨被告一再施用第二級毒品，足見之
    前之觀察勒戒效果有限，非以隔離方式恐無法收效等一切情狀，科處如主文所示
    之刑，以示懲處。
據上論斷，應依刑事訴訟法第三百六十九條第一項前段、第三百六十四條、第二百九
十九條第一項前段，毒品危害防制條例第十條第二項，刑法第十一條前段、第五十六
條，判決如主文。
本案經檢察官甲○○到庭執行職務。
中      華      民      國      九十二     年     七      月   二十三   日
                                臺灣高等法院臺中分院刑事第七庭
                                      審判長法  官  林  榮  龍
                                            法  官  黃  日  隆
                                            法  官  江  錫  麟
右正本證明與原本無異。
不得上訴。
                                            書記官  陳  振  海
中      華      民      國      九十二     年     七      月   二十四   日
附錄本判決論罪科刑法條：
毒品危害防制條例第十條第二項：
  一  施用第一級毒品者，處六月以上五年以下有期徒刑。
  二  施用第二級毒品者，處三年以下有期徒刑。
                                                                        Ｒ


司法院資訊處製作；財團法人民間司法改革基金會備份。
